【裁判字號】    99,訴,491
【裁判日期】    990730
【裁判案由】    妨害自由等
【裁判全文】
臺灣板橋地方法院刑事判決               99年度訴字第491號
公  訴  人  臺灣板橋地方法院檢察署檢察官
被      告  莊育昇
上列被告因妨害自由等案件經檢察官提起公訴（99年度偵字第53
1號），本院依簡式審判程序判決如下：
    主  文
莊育昇傷害人之身體，累犯，處有期徒刑拾月。又以強暴方法，
剝奪人之行動自由，累犯，處有期徒刑陸月。又以加害生命、身
體之事，恐嚇他人，致生危害於安全，累犯，處有期徒刑肆月。
應執行有期徒刑壹年陸月。
    事  實
一、莊育昇前因違反兒童及少年性交易防制條例（起訴書誤載為
    毒品危害防制條例）案件，經臺灣臺北地方法院以95年度簡
    字第1037號刑事簡易判決判處有期徒刑三月，如易科罰金以
    銀元三百元折算一日確定，嗣於民國95年6 月2 日易科罰金
    執行完畢。
二、詎莊育昇仍不知悛悔，其於網路聊天室結識李螢榛後，雙方
    相約於98年11月7 日夜間10時30分許，在臺北市○○○路與
    南京西路口見面後，隨即共同前往臺北縣泰山鄉○○路315
    號「熱浪汽車旅館」219 號房，嗣於98年11月8 日凌晨1 時
    許，在上揭旅館219 號房內，雙方因故發生齟齬，李螢榛欲
    動身離開，莊育昇竟基於剝奪他人行動自由、強制、恐嚇及
    傷害他人身體之犯意，徒手將李螢榛雙手及身體強行壓制於
    床上，不許李瑩榛離去，同時並強搶李螢榛之行動電話以阻
    止其報警，即以此等強暴方式剝奪李螢榛之行動自由及妨害
    其使用行動電話之權利。再以「若妳再吵或怎樣就要找人輪
    姦妳」、「要殺妳」等加害生命、身體話語恫嚇李螢榛，使
    李螢榛因而心生畏懼，致生危害於安全。莊育昇復又徒手拉
    扯、推擠李螢榛，及掐住李螢榛之頸部，致李螢榛當場昏迷
    數分鐘，並受有右小腿多處挫傷、左小腿、左膝多處瘀傷、
    右手背擦傷、右手食指擦傷等傷害。嗣李螢榛醒來後，莊育
    昇見其哭泣不已，即叫李螢榛至化妝室梳洗，李螢榛進入化
    妝室並將門反鎖後，以所攜另一具行動電話報警，警方據報
    趕往現場，始將李螢榛救離該處，而悉上情。
三、案經李螢榛訴由臺北縣政府警察局新莊分局報請臺灣板橋地
    方法院檢察署檢察官偵查起訴。
    理  由
一、本件被告莊育昇所犯係死刑、無期徒刑、最輕本刑為三年以
    上有期徒刑以外之罪，其於準備程序中就被訴事實為有罪之
    陳述，經法官告知簡式審判程序之旨，並聽取公訴人、被告
    之意見後，本院業已於99年3 月22日依刑事訴訟法第273 條
    之1 第1 項之規定，合議裁定由受命法官獨任進行簡式審判
    程序。是證人即告訴人李螢榛於警詢及偵查中所為之證述、
    臺北市立聯合醫院中興院區醫師吳名哲所開立之診斷證明書
    一份，雖均係被告以外之人於審判外所為之言詞或書面陳述
    ，然依刑事訴訟法第159 條第2 項前段之規定，於簡式審判
    程序中皆得作為證據，合先敘明。
二、前揭事實業據被告於警詢、偵查及本院審理中均坦承不諱，
    核與證人李螢榛於警詢、偵查及本院審理中所為之證述相符
    ，並有臺北市立聯合醫院診斷證明書一份、現場採證彩色照
    片二幀附卷可稽，足認被告上開所為不利於己之自白與事實
    相符。被告於言詞辯論時雖陳稱如果其妨害告訴人打電話不
    讓告訴人走，則警察怎麼會來，其怎麼還會留在現場云云，
    然本案針對者為被告一開始強搶告訴人電話及當時強押告訴
    人不讓其自由離去之行為，並非針對告訴人嗣後進入廁所撥
    打行動電話時，被告後續所為，被告於本院準備程序中既已
    自承當時確實有拿告訴人之行動電話，是因為怕告訴人報警
    等語（參見本院99年3 月17日準備程序第2 頁），是其上開
    於言詞辯論時所述，應屬誤會，附此敘明。據此，本案事證
    明確，被告犯行堪以認定。
三、論罪科刑部分：
(一)核被告所為，分別係犯刑法第277 條第1 項之傷害罪、同法
    第302 條第1 項之剝奪他人行動自由罪、同法第304 條第1
    項之強制罪及同法第305 條之恐嚇安全罪。又被告以一行為
    同時觸犯剝奪他人行動自由罪及強制罪，為想像競合犯，應
    依刑法第55條從一重依剝奪他人行動自由罪處斷。其所犯上
    開傷害、剝奪他人行動自由、恐嚇安全等三罪間，犯意各別
    、行為互殊，應予分論併罰。
(二)被告前因違反兒童及少年性交易防制條例案件，經臺灣臺北
    地方法院以95年度簡字第1037號刑事簡易判決判處有期徒刑
    三月，如易科罰金以銀元三百元折算一日確定，嗣於95年6
    月2 日易科罰金執行完畢乙節，有臺灣高等法院被告前案紀
    錄表一份在卷可按，其受有期徒刑執行完畢後五年內，故意
    再犯本件有期徒刑以上之各罪，皆為累犯，均應依刑法第47
    條第1 項之規定加重其刑。
(三)本院爰審酌被告有上開前科，素行非佳，犯罪之動機係因與
    告訴人發生言語衝突，一時情緒失控而未能理性思考，其以
    前揭語詞恫嚇告訴人，導致告訴人心理所受之威脅及恐懼程
    度匪淺，徒手掐告訴人導致其一度昏迷之犯罪手段，兼衡告
    訴人所受傷勢程度、行動自由遭剝奪之時間長短、暨被告犯
    罪後坦承犯行，惟迄未與告訴人達成和解、賠償損害等一切
    情狀，分別量處如主文所示之刑，並定其應執行之刑，以資
    懲儆。
據上論斷，應依刑事訴訟法第273 條之1 第1 項、第299 條第1
項前段，刑法第277 條第1 項、第302 條第1 項、第304 條第1
項、第305 條、第55條、第47條第1 項、第51條第5 款，刑法施
行法第1 條之1 第1 項、第2 項前段，判決如主文。
本案經檢察官陳旭華到庭執行職務。
中    華    民    國    99    年    7     月    30    日
                  刑事第十庭  法  官  張紹省
以上正本證明與原本無異。
如不服本判決，應於判決送達後10日內，向本院提出上訴狀。
                              書記官  周雅玲
中    華    民    國    99    年    7     月    30    日

附錄本案論罪科刑法條全文：
中華民國刑法第277條第1項
傷害人之身體或健康者，處三年以下有期徒刑、拘役或一千元以
下罰金。

中華民國刑法第302條第1項
私行拘禁或以其他非法方法，剝奪人之行動自由者，處五年以下
有期徒刑、拘役或三百元以下罰金。

中華民國刑法第304條第1項
以強暴、脅迫使人行無義務之事或妨害人行使權利者，處三年以
下有期徒刑、拘役或三百元以下罰金。

中華民國刑法第305條：
以加害生命、身體、自由、名譽、財產之事，恐嚇他人，致生危
害於安全者，處二年以下有期徒刑、拘役或三百元以下罰金。

司法院資訊處製作；財團法人民間司法改革基金會備份。
